Minutes et répertoires du notaire Jacques FLORENT, 20 décembre 1826 - 7 novembre 1832 (étude VIII)
Archives nationales
Minutes et répertoires du notaire Jacques FLORENT (étude VIII)
20 décembre 1826 - 7 novembre 1832
MC/ET/VIII/1474 - MC/ET/VIII/1514, MC/RE/VIII/19/A - MC/RE/VIII/20
Etude VIII; Florent, Jacques
Archives nationales de France
Minutes et répertoires: la loi 2008-696 du 15 juillet 2008 relative aux archives a fixé à 75 ans à compter de la date de l'acte, ou à 25 ans à compter de la date du décès de l'intéressé si ce délai est plus bref, le délai de communication des minutes et répertoires des notaires; ce délai est porté à 100 ans à compter de la date de l'acte si le document se rapporte à un mineur (code du Patrimoine, articles L213-2, 4e d et 5e).
Autres documents de l'étude (dossiers de clients, comptabilité...): s'agissant d'archives privées, ces documents sont communicables selon les modalités fixées par le déposant ou le donateur.
Certains documents ne sont pas accessibles en raison de leur mauvais état de conservation.
Versement
Accès aux instruments de recherche de tous les notaires de l’étude VIII
Archives de l'étude VIII
- Minutes de Jacques FLORENT, novembre 1826 - 1832; MC/ET/VIII/1474 - MC/ET/VIII/1514
  - Minutes. 1826, novembre - décembre, novembre - décembre 1826; MC/ET/VIII/1474
    Informations complémentaires:
    1826, 1 novembre à 14 décembre: actes passés par-devant Jacques-Louis Depuille.
    1826, 20 à 31 décembre actes passés par-devant Jacques Florent.
    Informations concernant le classement:
    Le niveau inférieur de description, quand il existe, correspond aux minutes d'actes. Toutes les minutes ne sont pas forcément décrites une à une. Les descriptions de ces minutes sont plus ou moins détaillées.
  - Minutes. 1827, janvier - 1827, février, janvier 1827 - février 1827; MC/ET/VIII/1475
  - Minutes. 1827, mars, mars 1827; MC/ET/VIII/1476
  - Minutes. 1827, avril - 1827, juin, avril 1827 - juin 1827; MC/ET/VIII/1477
  - Minutes. 1827, juillet - 1827, août, juillet 1827 - août 1827; MC/ET/VIII/1478
  - Minutes. 1827, septembre - 1827, octobre, septembre 1827 - octobre 1827; MC/ET/VIII/1479
  - Minutes. 1827, novembre - 1827, décembre, novembre 1827 - décembre 1827; MC/ET/VIII/1480
  - Minutes. 1828, janvier - 1828, février, janvier 1828 - février 1828; MC/ET/VIII/1481
  - Minutes. 1828, mars - 1828, avril, mars 1828 - avril 1828; MC/ET/VIII/1482
  - Minutes. 1828, mai - 1828, juin, mai 1828 - juin 1828; MC/ET/VIII/1483
  - Minutes. 1828, juillet - 1828, août, juillet 1828 - août 1828; MC/ET/VIII/1484
  - Minutes. 1828, septembre - 1828, octobre, septembre 1828 - octobre 1828; MC/ET/VIII/1485
  - Minutes. 1828, novembre - 1828, décembre, novembre 1828 - décembre 1828; MC/ET/VIII/1486
  - Minutes. 1829, janvier - 1829, mars, janvier 1829 - mars 1829; MC/ET/VIII/1487
  - Minutes. 1829, avril - 1829, mai, avril 1829 - mai 1829; MC/ET/VIII/1488
  - Minutes. 1829, juin, juin 1829; MC/ET/VIII/1489
  - Minutes. 1829, juillet, juillet 1829; MC/ET/VIII/1490
  - Minutes. 1829, août - 1829, septembre, août 1829 - septembre 1829; MC/ET/VIII/1491
    Attention: acte(s) coté(s) en Réserve
    - Procès-verbal tendant à l'inventaire après décès de Napoléon Bonaparte dressé à la requête d'Antoine Nicolas Barbier-Saint-Hilaire, curateur à la succession vacante de Napoléon Bonaparte., 24 août - 16 novembre 1829; MC/RS//1363
      À la suite: inventaire, 16 novembre 1829.
      Cote originelle du document:
      MC/ET/VIII/1491
      Informations concernant le classement et la cotation du document:
      Acte coté en Réserve.
      Origine de l'information:
      Actes signalés par le personnel du Minutier central des notaires de Paris, 2002-2011 (base de données migrée: voir contexte dans le Plan d’orientation général - Notaires de Paris, guides thématiques du Minutier).
      Date de création de la notice: 2008
      Date de révision: 2011
      inventaire après décès; Napoléon Ier (empereur des Français, 1769-1821); Barbier-Saint-Hilaire, Antoine Nicolas; procès-verbal
  - Minutes. 1829, octobre, octobre 1829; MC/ET/VIII/1492
  - Minutes. 1829, novembre - 1829, décembre, novembre 1829 - décembre 1829; MC/ET/VIII/1493
  - Minutes. 1830, janvier - 1830, février, janvier 1830 - février 1830; MC/ET/VIII/1494
  - Minutes. 1830, mars - 1830, avril, mars 1830 - avril 1830; MC/ET/VIII/1495
  - Minutes. 1830, mai - 1830, juin, mai 1830 - juin 1830; MC/ET/VIII/1496
  - Minutes. 1830, juillet - 1830, août, juillet 1830 - août 1830; MC/ET/VIII/1497
  - Minutes. 1830, septembre - 1830, octobre, septembre 1830 - octobre 1830; MC/ET/VIII/1498
  - Minutes. 1830, novembre - 1830, décembre, novembre 1830 - décembre 1830; MC/ET/VIII/1499
  - Minutes. 1831, janvier - 1831, février, janvier 1831 - février 1831; MC/ET/VIII/1500
  - Minutes. 1831, mars, mars 1831; MC/ET/VIII/1501
  - Minutes. 1831, avril - 1831, mai, avril 1831 - mai 1831; MC/ET/VIII/1502
  - Minutes. 1831, juin, juin 1831; MC/ET/VIII/1503
  - Minutes. 1831, juillet - 1831, août, juillet 1831 - août 1831; MC/ET/VIII/1504
  - Minutes. 1831, septembre - 1831, octobre, septembre 1831 - octobre 1831; MC/ET/VIII/1505
  - Minutes. 1831, novembre, novembre 1831; MC/ET/VIII/1506
  - Minutes. 1831, décembre, décembre 1831; MC/ET/VIII/1507
  - Minutes. 1832, janvier - 1832, février, janvier 1832 - février 1832; MC/ET/VIII/1508
  - Minutes. 1832, mars - 1832, avril, mars 1832 - avril 1832; MC/ET/VIII/1509
  - Minutes. 1832, mai - 1832, juin, mai 1832 - juin 1832; MC/ET/VIII/1510
  - Minutes. 1832, juillet, juillet 1832; MC/ET/VIII/1511
  - Minutes. 1832, août - 1832, septembre, août 1832 - septembre 1832; MC/ET/VIII/1512
  - Minutes. 1832, octobre, octobre 1832; MC/ET/VIII/1513
  - Minutes. 1832, 1er novembre - 1832, 1er novembre 1832 - 1832; MC/ET/VIII/1514
    1832, 1 à 5 novembre: actes passés par-devant Jacques Florent.
    1832, 7 novembre à 31 décembre: actes passés par-devant Émile Fould.
- Répertoire(s) de Jacques FLORENT, 1718 - 25 avril 1838; MC/RE/VIII/19/A - MC/RE/VIII/20
  - Répertoire. 1816, 11 janvier - 1829, 13 août, 11 janvier 1816 - 13 août 1829; MC/RE/VIII/19/A
    Répertoire du notaire Jacques-Louis Depuille (11 janvier 1816-19 décembre 1826), Jacques Florent (20 décembre 1826-13 août 1829).
    Informations concernant le classement et la cotation:
    Le niveau inférieur de description, quand il existe, correspond aux mentions d'actes contenues dans le répertoire. Parmi celles-ci, certaines peuvent y être décrites, de manière plus ou moins détaillée. Pour consulter l'acte proprement dit, il convient de rechercher la cote au niveau des articles (registre ou liasse) des minutes du notaire (cote de type 'MC/ET').
    Ancienne(s) cote(s):
    RE/VIII/19
    - Inventaire après décès de Louis Doy, en son vivant rentier, demeurant rue Dauphine, n° 29., 29 décembre 1826
      Mention dans le répertoire du notaire coté:
      MC/RE/VIII/19/A
      Attention: la cote de répertoire (de type 'MC/RE') ne permet pas de consulter la minute de l'acte. ll convient de rechercher la cote de la minute (de type 'MC/ET') au niveau des articles (registre ou liasse) de minutes du notaire.
      L'accès aux images numérisées des pages du répertoire se fait au niveau de description supérieur (' Répertoire du notaire '), rubrique ' Consulter les archives numérisées associées'.
      Base Miriad 2 des inventaires après décès, 1801-1850, par Thierry Boudignon, avec le concours de Marie-France Nivet et du personnel du Minutier central, 1995-2012 (base de données migrée: voir contexte dans le Plan d’orientation général - Notaires de Paris, guides thématiques du Minutier).
      inventaire après décès; Dauphine (rue); Doy, Louis
    - Inventaire après décès de Louise-Christine Bonnard, épouse de Emmanuel Mouton, employé, demeurant aux Batignolles, rue Saint-Louis., 23 janvier 1827
      inventaire après décès; Clichy (ancienne commune); Batignolles (quartier); Saint-Louis (rue); Bonnard, Louise-Christine; Mouton, Emmanuel
    - Inventaire après décès de Marie-Eléonore Rolland, épouse de Charles-Alphonse Martin, marchand tailleur, rue Vivienne, n° 6., 24 janvier 1827
      inventaire après décès; Vivienne (rue); Rolland, Marie-Eléonore; Martin, Charles-Alphonse; tailleur d'habits
    - Inventaire après décès de Marianne-Josèphe-Françoise Brunel, marchande à la toilette., 31 janvier 1827
      inventaire après décès; Brunel, Marianne-Josèphe-Françoise; commerçant
    - Inventaire après décès de Marie-Anne Gallois, veuve de Joseph Payant., 2 février 1827
      inventaire après décès; Gallois, Marie-Anne; Payant, Joseph
    - Inventaire après décès de Nicole-Thérèse Bourgeois, veuve de Pierre-Mathieu ou Mathurin Boucher, conseiller du Roi au Châtelet., 17 février 1827
      inventaire après décès; Bourgeois, Nicole-Thérèse; Boucher, Pierre-Mathieu; Boucher, Pierre-Mathurin; magistrat
    - Inventaire après décès de Marie-Thérèse-Joseph Dentier, veuve de François-Joseph Biloire, propriétaire., 28 février 1827
      inventaire après décès; Dentier, Marie-Thérèse-Joseph; Biloire, François-Joseph
    - Inventaire après décès de Gabriel Nicolas, en son vivant maçon, rue Française, n°1., 6 mars 1827
      inventaire après décès; Française (rue); Nicolas, Gabriel; maçon
    - Inventaire après décès de Pierre-Auguste Ferry, perruquier, rue Contrescarpe, n° 3., 20 mars 1827
      inventaire après décès; Contrescarpe (rue de la); Ferry, Pierre-Auguste; coiffeur
    - Inventaire après décès de Marie Dupont, veuve d'Henry Peruault., 24 avril 1827
      inventaire après décès; Dupont, Marie; Peruault, Henry
    - Inventaire après décès de Jean-Baptiste-François Bouchon, propriétaire, demeurant rue Favart, n° 4., 16 juin 1827
      inventaire après décès; Favart (rue); Bouchon, Jean-Baptiste-François
    - Inventaire après décès d'Antoine Depit, demeurant rue du Pot de Fer Saint-Sulpice, n° 12., 30 juin 1827
      inventaire après décès; Depit, Antoine
    - Inventaire après décès de Nicolas Bonnet, marchand de parapluie, demeurant rue des Francs-Bourgeois Saint-Michel, n° 7, 6 juillet 1827
      inventaire après décès; Francs-Bourgeois-Saint-Michel (rue des); Bonnet, Nicolas; commerçant
    - Inventaire après décès de Marianne Boghe ou Bogne, veuve de Frédéric Maumann ou Naumann, 12 septembre 1827
      inventaire après décès; Boghe, Marianne; Maumann, Frédéric; Bogne, Marianne; Naumann, Frédéric
    - Inventaire après décès de Pierre-Antoine Loriot de Rouvray, rentier, demeurant rue Saint-Paul, n° 28., 18 septembre 1827
      inventaire après décès; Saint-Paul (rue); Loriot de Rouvray, Pierre-Antoine
    - Inventaire après décès de Jean-Germain Lesage, demeurant rue de la Harpe, n° 21., 15 décembre 1827
      inventaire après décès; Harpe (rue de la); Lesage, Jean-Germain
    - Inventaire après décès de Charles-François Baligand d'Heillecourt, colon de Saint-Dominique, demeurant à Kingston de la Jamaïque, où il est décédé., 18 décembre 1827
      inventaire après décès; Kingston (Jamaïque); Baligand d'Heillecourt, Charles-François
    - Inventaire après décès de Charlotte-Edmée-Céléstine Beauthomme, épouse de Pierre Lebret, domiciliée à Saint-Julien-du-Sault (Yonne), 31 décembre 1827 - 1827
      inventaire après décès; Saint-Julien-du-Sault (Yonne); Beauthomme, Charlotte-Edmée-Célestine; Lebret, Pierre
    - Inventaire après décès de Adèle Lan, rue Hauteville, n° 28, épouse de David Singer, négociant., 15 janvier 1828
      inventaire après décès; Hauteville (rue d'); Lan, Adèle; Singer, David; négociant
    - Inventaire après décès de Pierre-François Delisle, ancien propriétaire à la Martinique, rue Bleue, n° 38., 21 février 1828
      inventaire après décès; Bleue (rue); Delisle, Pierre-François
    - Inventaire après décès de Marie-Adélaïde Petit Collin, rue du Coeur Volant, n° 20, le 10 février 1828., 8 mars 1828
      inventaire après décès; Petit Collin, Marie-Adélaïde
    - Inventaire après décès de Marguerite Verrière, épouse de François Grélier, courrier de malle, rue des Vieux Augustins, n° 51., 5 avril 1828
      inventaire après décès; Vieux-Augustins (rue des); Verrière, Marguerite; Grélier, François; messager
    - Inventaire après décès de Joséphine Astel, épouse de Jean-Frédéric Beraud, rue de Chartres, n° 13., 10 avril 1828
      inventaire après décès; Chartres (rue de); Astel, Joséphine; Beraud, Jean-Frédéric
    - Inventaire après décès de Jacques-Nicolas Zeiller, tailleur, époux de Barbe Bazaine, rue de La Vrillière, n° 4., 12 avril 1828
      inventaire après décès; La-Vrillière (rue); Zeiller, Jacques-Nicolas; Bazaine, Barbe; tailleur d'habits
    - Inventaire après décès de Jean-Jérôme Moussaint, marchand de plumes, rue de Savoie, n° 4., 31 mai 1828
      inventaire après décès; Savoie (rue de); Moussaint, Jean-Jérôme; fabricant d'accessoires vestimentaires
    - Inventaire après décès de Marie-François-Antoine Morand, ancien négociant, rue Saint-Merry, n° 14., 4 juin 1828
      inventaire après décès; Saint-Merri (rue); Morand, Marie-François-Antoine; négociant
    - Inventaire après décès de Adélaïde-Catherine Moret, veuve en 1ères noces de Louis Mettet, et épouse en 2èmes noces de Pierre-Antoine-Théodore Quenehen, marchand chaudronnier, rue Saint-Marc, n° 33., 6 juin 1828
      inventaire après décès; Saint-Marc (rue); Moret, Adélaïde-Catherine; Quenehen, Pierre-Antoine-Théodore; Mettet, Louis; forgeron
    - Inventaire après décès de Louis-Prosper Joly, professeur au collège royal de Saint-Louis, rue d'Enfer Saint-Michel, n° 26, décédé le 2 juillet 1828., 22 juillet 1828
      inventaire après décès; Joly, Louis-Prosper; enseignant
    - Inventaire après décès de Arsène Cartal, épouse de Victor Dupré, marchand de vins, rue d'Argenteuil, n° 1., 31 juillet 1828
      inventaire après décès; Argenteuil (rue d'); Cartal, Arsène; Dupré, Victor; commerçant
    - Procès verbal tendant à inventaire après décès de Etienne Cabain, libraire, rue de la Harpe, n° 50 bis., 8 août 1828
      procès-verbal; inventaire après décès; Harpe (rue de la); Cabin, Etienne; libraire
    - Inventaire après décès de Louis-Nicolas Potdevin, marchand pâtissier, rue Saint-Marc, n° 8., 4 septembre 1828
      inventaire après décès; Saint-Marc (rue); Potdevin, Louis-Nicolas; pâtissier
    - Inventaire après décès de Joseph-Barnabé-Louis Lanoix, employé supérieur dans l'administration des douanes, rue Neuve des Mathurins, n° 8., 15 septembre 1828
      inventaire après décès; Lanoix, Joseph-Barnabé-Louis
    - Inventaire après décès de Marie-Catherine Jacques, rue Neuve Saint-Etienne, n° 13, veuve de Pierre-Antoine Grégoire., 11 octobre 1828
      inventaire après décès; Neuve-Saint-Etienne (rue); Jacques, Marie-Catherine; Grégoire, Pierre-Antoine
    - Inventaire après décès de Christophe-Charles Bailly, propriétaire, rue des Quatre Vents, n° 18., 5 décembre 1828
      inventaire après décès; Quatre-Vents (rue des); Bailly, Christophe-Charles
    - Procès verbal tendant à inventaire après décès de Marguerite Julie Leclerc, épouse de Pierre-Noël-Augustin Riffaut., 9 janvier 1829
      procès-verbal; inventaire après décès; Leclerc, Marguerite-Julie; Riffaut, Pierre-Noël-Augustin
    - Inventaire après décès de François-Eloy Piat Leger, veuf de Marie-Nicole Bonnet, ancien limonadier, rue Coquenard, n° 34., 25 février 1829
      inventaire après décès; Coquenard (rue); Piat Leger, François-Eloy; Bonnet, Marie-Nicole
    - Inventaire après décès de Genevièe-Adélaïde Corbière, rue du Pot-de-Fer Saint-Marcel, n° 11., 28 février 1829
      inventaire après décès; Pot-de-Fer (rue du); Corbière, Geneviève-Adélaïde
    - Inventaire après décès de Anne-Catherine Ouche, veuve de Jean Lereau, rue d'Enfer Saint-Michel, n° 26., 2 mars 1829
      inventaire après décès; Ouche, Anne-Catherine; Lereau, Jean
    - Inventaire après décès de Louise-Zoé Deherte d'Haille, épouse de François-René-Bernard Tisserandot, négociant, rue des Martyrs, n° 52., 16 mai 1829
      inventaire après décès; Martyrs (rue des); Deherte d'Haille, Louise-Zoé; Tisserandot, François-René-Bernard; négociant
    - Inventaire après décès de Antoine-Marion-Hilarion-Elisée Voulaire, entrepreneur de serrurerie, rue Sainte-Croix de la Bretonnerie, n° 56., 26 mai 1829
      inventaire après décès; Sainte-Croix-de-la-Bretonnerie (rue); Voulaire, Antoine-Marion-Hilarion-Elisée; serrurier
    - Inventaire après décès de Guillaume-Thomas Moitier de Beaufils, propriétaire, ancien commissaire priseur, à Fontainebleau, le 14 février 1829., 10 juin 1829
      inventaire après décès; Fontainebleau (Seine-et-Marne); Moitier de Beaufils, Guillaume-Thomas; commissaire-priseur
    - Inventaire après décès de François Négrier, conducteur de diligences à l'administration des messageries royales, rue Notre-Dame des Victoires, n° 22., 24 juin 1829
      inventaire après décès; Notre-Dame-des-Victoires (rue); Négrier, François; conducteur de véhicules
    - Inventaire après décès de Louis-Alphonse-François Andrieux, ancien inspecteur de la loterie royale de France, rue Tiquetonne, n° 21., 21 juillet 1829
      inventaire après décès; Tiquetonne (rue); Andrieux, Louis-Alphonse-François; inspecteur
    - Inventaire après décès de Jean Bourdon, ancien négociant, propriétaire, rue de Vendôme n° 12, au marais., 31 juillet 1829
      inventaire après décès; Vendôme (rue de); Bourdon, Jean; négociant
    - Inventaire après décès de Claude-Marie Collombet, chapelier, rue du Coq Saint-Jean, n° 4, décédé le 13 ou 16 juillet 1829., 13 août 1829
      inventaire après décès; Coq-Saint-Jean (rue du); Collombet, Claude-Marie; fabricant d'accessoires vestimentaires
  - Etat sommaire des archives de l'étude. 1718 - 1826, MC/RE/VIII/19/B
    'Etat sommaire des minutes d'actes remises à maître Jacques Florent, notaire à Paris, successeur de maître Depuille'. Il concerne les pratiques des notaires Pierre Desplasses (1718-1738), Charles Sauvaige (1738-1771), Alexandre-Philippe Sauvaige (1772 -1790), Louis-Nicolas Gasche (1790- an VIII (1800)), Auguste de Faucompret (an VIII (1800)-1814)) et Jacques-Louis Depuille (1714-1826). Cet état contient les noms et dates des notaires et des listes de minutes manquantes.
    RE/VIII/19 bis
  - Répertoire. 1829, 14 août - 1838, 25 avril, 14 août 1829 - 25 avril 1838; MC/RE/VIII/20
    Répertoire des notaires Jacques Florent (14 août 1829-7 novembre 1832), Emile Fould (7 novembre 1832-25 avril 1838).
    - Procès-verbal tendant à inventaire après décès de Napoléon Bonaparte, à la requête de Antoine-Nicolas Barbier Saint-Hilaire, propriétaire, rue des Vieilles Audriettes, n° 3, en présence du représentant des exécuteurs testamentaires, les lieutenants généraux Montholon et Bertrand, et Marchand, et de l'archiduchesse Marie-Louise d'Autriche, Princesse de Parme, veuve de Napoléon Bonaparte., 24 août 1829
      MC/RE/VIII/20
      inventaire après décès; Bonaparte, Napoléon; Autriche, Marie-Louise d'; Barbier, Antoine-Nicolas; Montholon, M.; Bertrand, M.; Marchand, M.
    - Inventaire après décès de Jean Gaillard, ancien officier pensionné, rue d'Argenteuil, n° 19., 17 septembre 1829
      inventaire après décès; Argenteuil (rue d'); Gaillard, Jean
    - Inventaire après décès de Pierre-Jean Naviceau, ancien employé des contributions indirectes, rue de la Madeleine, n° 23, à la requête de Angélique-Laure Naviceau, sa veuve et de Antoine-Nicolas Barbier Saint-Hilaire, propriétaire, rue des Vieilles Audriettes, n° 3., 2 novembre 1829
      inventaire après décès; Haudriettes (rue des); Madeleine (rue de la); Naviceau, Pierre-Jean; Naviceau, Angélique-Laure; Barbier Saint-Hilaire, Antoine-Nicolas
    - Suite du procès verbal du 26 octobre 1829. Inventaire après décès de Pierre-Joseph Flamant, pharmacien en chef des armées, rue de Lancry, n° 22, à la requête de Reine-Victoire-Colombe Flamant, sa veuve., 6 novembre 1829
      inventaire après décès; Lancry (rue de); Flamant, Pierre-Joseph; Flamant, Reine-Victoire-Colombe; pharmacien
    - Inventaire après décès de Jean-Baptiste Geux., 7 novembre 1829
      inventaire après décès; Geux, Jean-Baptiste
    - Inventaire après décès de Ferréol-Antoine Fillion, à Saint-Germain-en-Laye, décédé le 13 octobre 1829, à la requête de Adélaïde-Félicité Lamperière, sa veuve., 9 novembre 1829
      inventaire après décès; Saint-Germain-en-Laye (Yvelines); Fillion, Ferréol-Antoine; Lamperière, Adélaïde-Félicité
    - Inventaire après décès de Jacques-Louis-Joseph Brisse, rentier, rue de Vaugirard, n° 12, le 25 octobre 1829., 4 décembre 1829
      inventaire après décès; Vaugirard (rue de); Brisse, Jacques-Louis-Joseph
    - Inventaire après décès de Pierre Jean, propriétaire, rue d'Enfer Saint-Michel, n° 58, à la requête de Marie-Jeanne-Barbe Mondhare, sa veuve., 8 décembre 1829
      inventaire après décès; Jean, Pierre; Mondhare, Marie-Jeanne-Barbe
    - Inventaire après décès de Isabelle-Félicité Barrière, épouse de Philippe-Mathieu Dumortier, graveur, rue de la Harpe, n° 28, veuf en 1ères noces de Pierrette-Adèle Goubron., 24 décembre 1829
      inventaire après décès; Harpe (rue de la); Barrière, Isabelle-Félicité; Dumortier, Philippe-Mathieu; Goubron, Pierrette-Adèle; graveur
    - Inventaire après décès de Louise-Adélaïde Signol, rue Neuve de Mathurin, n° 28, le 10 mai 1829, veuve de Jean-Baptiste-Pierre Placet, chef de cuisine., 12 janvier 1830
      inventaire après décès; Neuve-des-Mathurins (rue); Signol, Louise-Adélaïde; Placet, Jean-Baptiste-Pierre
    - Inventaire après décès de Louis-Marie Prudhomme, homme de lettres, rue des Marais, n° 18, faubourg Saint-Germain, à la requête de Marie-Adélaïde Meusnier, sa veuve, dont elle était séparée des biens., 5 février 1830
      inventaire après décès; Marais (rue des); Prudhomme, Louis-Marie; Meusnier, Marie-Adélaïde; écrivain
    - Inventaire après décès de François-Henri de Gournay, marchand de beurre, rue des Gravilliers, n° 62, à la requête de Marie-Rose Le Brun, sa veuve., 13 février 1830
      inventaire après décès; Gravilliers (rue des); Gournay (de), François-Henri; Le Brun, Marie-Rose; commerçant
    - Inventaire après décès de Louis Lambert de Preissac, officier supérieur en retraite, rue de Choiseul, n° 6, le 3 mars 1830., 17 mars 1830
      inventaire après décès; Choiseul (rue de); Preissac, Louis-Lambert de; officier (armée)
    - Inventaire après décès de Marie-Catherine Mouflard, épouse de Louis-Fabien Lemardelay, restaurateur, rue de Richelieu, n° 100., 23 mars 1830
      inventaire après décès; Richelieu (rue de); Mouflard, Marie-Catherine; Lemardelay, Louis-Fabien; restaurateur
    - Inventaire après décès de Louis-Antoine Macré, teinturier, rue de Cléry, n° 80, le 17 janvier 1830, à la requête de Justine Berthélémy, sa veuve., 13 avril 1830
      inventaire après décès; Cléry (rue de); Macré, Louis-Antoine; Berthélémy, Justine; teinturier blanchisseur
    - Inventaire après décès de Jean-Baptiste Bérard, ancien professeur de l'Université de France, ancien censeur du Collège Royal de Douai, rue du Petit Bourbon Saint-Sulpice, n° 14, le 26 février 1830., 29 mai 1830
      inventaire après décès; Douai (Nord); Petit-Bourbon (rue du); Bérard, Jean-Baptiste; enseignant
    - Inventaire après décès de l'abbé Benjamin Brassel, au Collège Stanislas, rue Notre-Dame des Champs, n° 34, faubourg Saint-Germain, le 11 avril 1830., 5 juin 1830
      inventaire après décès; Notre-Dame-des-Champs (rue); Saint-Germain (faubourg); Brassel, Benjamin; tailleur d'habits
    - Inventaire après décès de Alexandre-Félix Dubos, chef de bataillon, ancien capitaine commandant au 6ème régiment d'infanterie de la garde Royale, chevalier de Saint-Louis, et de la légion d'honneur, rue Godot de Mauroy, n° 13., 9 juin 1830
      inventaire après décès; Godot-de-Mauroy (rue); Dubos, Alexandre-Félix; officier (armée)